臺灣雲林地方法院刑事判決　　　　　　　　96年度易字第90號
公　訴　人　臺灣雲林地方法院檢察署檢察官
被　　　告　戊○
　　　　　　丙○○
上　一　人
選任辯護人　蔡金保律師
上列被告等因竊盜案件，經檢察官提起公訴（96年度偵字第202
號），嗣因被告等就被訴事實為有罪之陳述，經本院告知簡式審
判程序意旨，並聽取公訴人、被告及辯護人之意見後，本院合議
庭裁定由受命法官獨任依簡式審判程序審理，判決如下：
    主  文
戊○共同犯竊盜罪，累犯，處有期徒刑肆月。又共同犯攜帶兇器
竊盜未遂罪，累犯，處有期徒刑捌月。應執行有期徒刑拾月。
丙○○共同犯竊盜罪，累犯，處有期徒刑肆月。又共同犯攜帶兇
器竊盜未遂罪，累犯，處有期徒刑捌月。應執行有期徒刑拾月。
扣案萬能剪壹支沒收。
    犯  罪  事  實
一、戊○前因竊盜案件，經臺灣士林地方法院以93年度易字第82
    號判處有期徒刑9 月確定，甫於民國95年2 月24日假釋付保
    護管束期滿，以已執行完畢論；丙○○前因施用毒品案件，
    經本院以92年度訴字第453 號判處應執行有期徒刑10月確定
    ，甫於93年11月1 日縮短刑期執行完畢。詎二人仍不知悔改
    ，基於意圖為自己不法所有之共同犯意聯絡，分別於：
（一）95年12月28日23時10分許，由丙○○騎乘車牌號碼為UIP-
      853 號輕型機車搭載戊○，2 人行經雲林縣口湖鄉○○村
      ○○路24巷14號前時，見乙○○所有長約100 公尺之電纜
      線一捆置於屋前，竟共同基於意圖為自己不法所有之犯意
      聯絡，由戊○下車以徒手竊取電纜線後搬上機車，丙○○
      則在一旁把風接應，2 人於竊得電纜線得手後，欲騎乘機
      車將電纜線載送至資源回收場變賣之際，為警於同日23時
      15分許，在雲林縣蚵寮村四維街35號前當場查獲。
（二）96年1 月29日15時40分許，2 人復共同基於意圖為自己不
      法所有之犯意聯絡，由丙○○攜帶其所有客觀上足供兇器
      使用之萬能剪1 支，並騎乘車牌號碼UIP-853 號輕型機車
      搭載戊○，前往雲林縣口湖鄉○○段713 地號工寮，由丙
      ○○於一旁把風，戊○持萬能剪侵入甲○○所有之工寮內
      ，剪開電纜線外盒，並剪斷其內電線欲竊取之，然尚未得
      手之際，即因戊○剪斷電線，甲○○發覺農田馬達忽然停
      電而前往工寮察看，發覺後報警處理，經警當場查獲，並
      扣得萬能剪1 支，2 人因此而未得手。
二、案經雲林縣警察局北港分局報告臺灣雲林地方法院檢察署檢
    察官偵查起訴。
    理  由
一、本件係經被告於準備程序期日為有罪之陳述，而經本院合議
    庭裁定由受命法官獨任以簡式審判程序加以審理，則依據刑
    事訴訟法第273 條之2 、同法第159 條第2 項之規定，不適
    用傳聞法則有關限制證據能力之相關規定；並得依同法第31
    0 條之2 之準用同法第454 條之規定製作略式判決書，依法
    僅需記載犯罪事實、證據名稱及應適用之法條，並得以簡略
    方式為之，如認定之犯罪事實、證據及應適用之法條，與檢
    察官聲請簡易判決處刑書或起訴書之記載相同者，得引用之
    ，合先敘明。
二、證據名稱：
（一）乙○○於警訊之證述。
（二）甲○○於警訊之證述。
（三）贓物認領保管單2紙。
（四）扣案萬能剪1支。
（五）現場照片10張。
（六）被告戊○於偵查中之自白。
（七）被告丙○○於偵查中之自白。
三、論罪科刑之理由：
（一）核被告2 人所為，犯罪事實欄一之（一）部分，均係犯刑
      法第320 條第1 項之普通竊盜罪。所為犯罪事實欄一之（
      二）部分，經查，扣案萬能剪1 支經本院當庭勘驗結果，
      係鐵質，全長38公分，前端寬6 公分，後端把手部分有塑
      膠包覆，寬10.5公分，依此萬能剪之材質及尺寸，客觀上
      已足以對人之生命、身體、安全構成威脅，自屬兇器無疑
      。又被告2 人僅破壞電纜線外盒，尚未竊得電線，即為甲
      ○○發覺，此經甲○○於警訊陳述甚明，並有現場照片可
      認，故此部分均係犯刑法第321 條第2 項、第1 項第3 款
      之攜帶兇器竊盜未遂罪，起訴書認係犯既遂罪嫌，應有誤
      解。
（二）被告2 人，就上開2 次竊盜行為，有犯意聯絡及行為分擔
      ，均為共同正犯。
（三）被告2 人就犯罪事實欄一之（二）部分犯行，已著手於犯
      罪行為之實行而不遂，為未遂犯，爰依刑法第25條第2 項
      規定減輕其刑。
（四）被告2 人所犯上開2 次竊盜罪，犯罪各別，行為互殊，應
      分論併罰。
（五）被告戊○前因竊盜案件，經臺灣士林地方法院以93年度易
      字第82號判處有期徒刑9 月確定，於95年2 月24日假釋付
      保護管束期滿，以已執行完畢論；丙○○前因施用毒品案
      件，經本院以92年度訴字第453 號判處應執行有期徒刑10
      月確定，於93年11月1 日縮短刑期執行完畢，此有被告2
      人臺灣高等法院被告前案紀錄表各1 份在卷可稽，2 人於
      受徒刑之執行完畢，5 年以內故意再犯本件有期徒刑以上
      之罪，為累犯，應依刑法第47條第1 項規定加重其刑，並
      依刑法第71條第1 項規定先加後減。
（六）原審酌被告2 人前均有犯罪之不良素行，及本件2 次竊盜
      行為之手段，對被害人所產生的危害，暨其家庭狀況與犯
      罪後均坦承不諱等一切情狀，各量處如主文所示之刑，並
      均定其應執行之刑。
（七）扣案萬能剪1 支為被告丙○○所有，供本件作為犯罪事實
      欄一之（二）部分犯行所用，此業據被告丙○○於本院審
      理中供認屬實，爰依刑法第38條第1 項第2 款規定宣告沒
      收。
四、應適用之法條：
（一）刑事訴訟法第273 條之1 第1 項、第299 條第1 項前段、
      第310 條之2、第454條。
（二）刑法第28條、第320 條第1 項、第321 條第2 項、第1 項
      第3 款、第25條第2 項、第47條第1 項、第51條第5 款、
      第38條第1 項第2 款。
本案經檢察官丁○○到庭執行職務
中　　華　　民　　國　　96　　年　　4 　　月　　12　　日
                  刑事第三庭    法  官  劉　國　賓
以上正本證明與原本無異。
如不服本判決，應於判決送達後10日內，向本院提出上訴狀。
                                書記官　李　達　成
中　　華　　民　　國　　96　　年　　4 　　月　　12　　日
中華民國刑法第320條第1項
（普通竊盜罪、竊佔罪）
意圖為自己或第三人不法之所有，而竊取他人之動產者，為竊盜
罪，處 5 年以下有期徒刑、拘役或 5 百元以下罰金。
意圖為自己或第三人不法之利益，而竊佔他人之不動產者，依前
項之規定處斷。
前二項之未遂犯罰之。
中華民國刑法第321條第1項第3款、第2項
（加重竊盜罪）
犯竊盜罪而有左列情形之一者，處6 月以上5 年以下有期徒刑：
一  於夜間侵入住宅或有人居住之建築物、船艦或隱匿其內而犯
    之者。
二  毀越門扇、牆垣或其他安全設備而犯之者。
三  攜帶兇器而犯之者。
四  結夥三人以上而犯之者。
五  乘火災、水災或其他災害之際而犯之者。
六  在車站或埠頭而犯之者。
前項之未遂犯罰之。
